【裁判字號】    94,訴,4413
【裁判日期】    950125
【裁判案由】    毒品危害防制條例
【裁判全文】
臺灣高雄地方法院刑事判決              94年度訴字第4413號
    公  訴  人  臺灣高雄地方法院檢察署檢察官
    被      告  乙○○
                        另案.
上列被告因毒品危害防制條例案件，經檢察官提起公訴（94年度
毒偵字第8332號），被告經訊問後為有罪之陳述，本院合議庭裁
定由受命法官獨任進行簡式審判程序，並判決如下：
    主  文
乙○○連續施用第一級毒品，累犯，處有期徒刑壹年，扣案海洛
因壹包（淨重為零點零玖公克，另含沾有海洛因殘渣之包裝袋重
為零點壹柒公克）沒收銷燬之；又施用第二級毒品，累犯，處有
期徒刑伍月。應執行有期徒刑壹年月，扣案海洛因壹包（淨重
為零點零玖公克，另含沾有海洛因殘渣之包裝袋重為零點壹柒公
克）沒收銷燬之。
    事實及理由
一、本件被告乙○○所犯係死刑、無期徒刑、最輕本刑為3 年以
    上有期徒刑以外之罪，其於準備程序中就被訴事實為有罪之
    陳述，經審判長告知簡式審判程序之旨，並聽取公訴人及被
    告之意見後，本院合議庭認宜進行簡式審判程序，依刑事訴
    訟法第273 條之1 第1 項規定，合議裁定由受命法官獨任進
    行簡式審判程序，合先敘明。
二、乙○○前因偽造文書等、毒品案件，分別經法院判處有期徒
    刑1 年、10月、4 月，經裁定其應執行刑為2 年，於民國94
    年6 月9 日假釋出監，於94年7 月22日保護管束期滿執行完
    畢。又因施用毒品案件，經法院裁定強制戒治，而於92年9
    月4 日縮刑期滿執行完畢。詎猶不知悔改，復於強制戒治執
    行完畢釋放後5 年內，基於施用第一級毒品之概括犯意，連
    續自94年9 月11日中午某時起至94年9 月25日12時許止，在
    高雄市○鎮區○○路47巷口附近，將海洛因加水稀釋、以注
    射針筒注射方式，連續施用第一級毒品；另基於施用第二級
    毒品甲基安非他命之犯意，於94年9 月25日12時，在上開地
    點，將甲基安非他命置入玻璃球以火燒烤方式，施用第二級
    毒品甲基安非他命1 次。嗣經警於94年9 月25日15時50分許
    ，在上開地點查獲，而扣得乙○○所有之第一級毒品海洛因
    1 包（淨重為0.09公克，另含沾有海洛因殘渣之包裝袋重為
    0.17公克）而悉上情。案經高雄市政府警察局苓雅分局報告
    臺灣高雄地方法院檢察署檢察官偵查起訴。
三、本件證據部分除補充：「法務部調查局鑑定通知書1 紙」、
    、「被告於本院準備程序及審判程序中之陳述」外，餘均引
    用檢察官起訴書所載（如附件）。訊據被告對上揭事實坦承
    不諱，且其為警查獲時所採取之尿液，經送請高雄市立凱旋
    醫院檢驗結果，分別呈嗎啡、甲基安非他命之陽性反應，此
    有該院94年10月3 日濫用藥物尿液檢驗報告書、姓名對照表
    各1 紙附卷可查（見94年度毒偵字第8332號卷第40、41頁）
    。而扣案之海洛因1 包，經送請法務部調查局鑑定，證實為
    第一級毒品海洛因無訛（淨重為0.09公克，另含沾有海洛因
    殘渣之包裝袋重為0.17公克），此有該局94年12月22日調科
    壹字第220021833 號鑑定通知書在卷可查。此外，復有扣押
    物品清單1 紙在卷可憑（見94年度毒偵字第8332號卷第42頁
    ），足認被告之自白與事實相符，本件事證明確，被告施用
    第一級毒品海洛因、第二級毒品甲基安非他命之事實，堪以
    認定。被告曾因施用毒品案件，經法院裁定強制戒治，而於
    92年9 月4 日縮刑期滿執行完畢，其於強制戒治期滿後5 年
    內再犯本案施用毒品罪，應依法論科。
四、按海洛因、甲基安非他命分別為毒品危害防制條例第2 條第
    2 項第1 款及第2 款所明定之第一級及第二級毒品，核被告
    所為，其施用海洛因之犯行，係犯同條例第10條第1 項之施
    用第一級毒品罪；其施用甲基安非他命之犯行，係犯同條例
    第10條第2 項之施用第二級毒品罪。被告持有海洛因及甲基
    安非他命後進而施用，其持有之低度行為，應為施用之高度
    行為吸收，均不另論罪。被告多次施用第一級毒品海洛因，
    時間緊接，犯罪方法相近，且觸犯構成要件相同之罪名，為
    連續犯，應依刑法第56條之規定論以1 罪，並加重其刑；被
    告上開所犯2 罪，犯意各別，行為互異，應予以分論併罰。
    被告前因偽造文書等、毒品案件，分別經法院判處有期徒刑
    1 年、10月、4 月，經裁定其應執行刑為2 年，於94年6 月
    9 日假釋出監，於94年7 月22日保護管束期滿執行完畢，此
    有臺灣高等法院被告前案紀錄表1 件在卷可查，其受有期徒
    刑執行完畢後，5 年以內再犯本案有期徒刑以上之罪，均為
    累犯，應依刑法第47條規定，就連續施用第一級毒品部分遞
    予加重其刑；就施用第二級毒品部分加重其刑。審酌被告前
    因施用毒品案件，經強制戒治後，仍未能徹底戒絕毒品，再
    度施用毒品，顯見其無戒毒悔改之意，惟念其施用毒品，僅
    戕害一己之身體健康，所為尚未害及他人，及犯後坦承犯行
    態度良好等一切情狀，各量處如主文所示之刑並定其應執行
    刑，以資懲儆。
五、扣案之第一級毒品海洛因1 包（淨重為0.09公克，另含沾有
    海洛因殘渣之包裝袋重為0.17公克），經鑑定確屬第一級毒
    品海洛因無訛，已如前述，而沾有海洛因殘渣之之包裝袋1
    袋，因已難與海洛因析離，自應視為海洛因之一部分，爰依
    毒品危害防制條例第18條第1 項前段規定宣告沒收銷燬之。
據上論斷，應依刑事訴訟法第273 條之1 第1 項、第299 條第1
項前段、第310 條之2 、第454 條第2 項，毒品危害防制條例第
10條第1 項、第2 項、第18條第1 項前段，刑法第11條、第56條
、第51條第5 款、第47條，判決如主文。
本案經檢察官甲○○到庭執行職務。
中    華    民    國    95    年    1     月    25    日
                  刑事第二庭    法  官  何佩陵
以上正本證明與原本無異。
如不服本判決，應於判決送達後10日內，向本院提出上訴狀。
中    華    民    國    95    年    1     月    25    日
                                書記官  張家瑜
附錄法條
毒品危害防制條例第10條
施用第一級毒品者，處 6 月以上 5 年以下有期徒刑。
施用第二級毒品者，處 3 年以下有期徒刑。


司法院資訊處製作；財團法人民間司法改革基金會備份。
